【裁判字號】    97,抗,233
【裁判日期】    970829
【裁判案由】    停止執行
【裁判全文】
臺灣高等法院高雄分院民事裁定           97年度抗字第233號
抗  告  人  甲○○
相  對  人  乙○○
上列當事人間聲請停止執行事件，抗告人對於中華民國97年5 月
21日臺灣屏東地方法院97年度聲字第215 號所為裁定提起抗告，
本院裁定如下：
    主  文
原裁定廢棄。
    理  由
一、本件聲請及抗告意旨略以：相對人因持偽造抗告人名義簽發
    之本票，聲請原法院准予強制執行，經原法院分別於96年10
    月9 日以96年度票字第2031號〔就面額各新台幣（下同）40
    萬元本票2 張部分〕及於97年4 月14日以97年度司票字第55
    6 號（就面額20萬元及10萬元本票各1 張部分）分別裁定准
    予強制執行。嗣相對人持其中原法院96年度票字第2031號裁
    定為執行名義，聲請就抗告人所有坐落屏東縣長治鄉○○村
    ○○路3 巷4 號面積332.81平方公尺之未辦保存登記建物（
    下稱系爭建物）為強制執行，並經原法院以97年度執字第39
    79號清償票款事件強制執行中（下稱系爭強制執行程序）。
    惟系爭執行名義所據之本票係偽造，抗告人業已於97年5 月
    9 日對之向原法院提起確認本票債權不存在之訴，經原法院
    以97年度屏簡字第350 號受理在案（抗告人另對原法院97年
    度司票字第556 號裁定准予就面額10萬元及20萬元本票各1
    張予以強制執行部分，則於97年5 月1 日對之向原法院提起
    確認本票債權不存在之訴，亦經原法院以97年度屏簡字第33
    7 號受理在案）。是系爭強制執行程序如不停止執行，抗告
    人之權益將受鉅大之影響，為此，聲請原法院准予供擔保停
    止系爭強制執行程序乃原法院遽予駁回，實有未當，爰依法
    提起抗告，求予廢棄原裁定，另為適法之裁定云云。
二、按「發票人主張本票係偽造、變造者，於前條裁定送達後20
    日內，得對執票人向為裁定之法院提起確認之訴。」、「發
    票人主張本票債權不存在而提起確認之訴，不合於第1 項之
    規定者，法院依發票人聲請，得許其提供相當並確實之擔保
    停止強制執行。」非訟事件法第195 條第1 項、第3 項分別
    定有明文。
三、經查本件抗告人係主張相對人持以向原法院聲請，經原法院
    於96年10月9 日以96年度票字第2031號裁定准予強制執行之
    抗告人名義簽發面額各40萬元本票2 張係遭偽造，雖抗告人
    於前揭裁定送達後逾20日之97年5 月9 日始對之向原法院提
    起確認本票債權不存在之訴，唯揆諸前揭規定，自屬非訟事
    件法第195 條規定之範疇，乃原法院遽依強制執行法第18條
    第2 項規定，駁回抗告人停止強制執行之聲請，即有未合。
    抗告意旨指摘原裁定不當，求予廢棄，為有理由，爰由本院
    將原裁定廢棄，發回原法院另依非訟事件法第195 條規定為
    適當之裁定。
四、據上論結，本件抗告為有理由，依強制執行法第30條之1 、
    民事訴訟法第492 條，裁定如主文。
中    華    民    國    97    年    8     月    29    日
                            民事第三庭
                                審判長法官  張國彬
                                法      官  鄭月霞
                                法      官  吳登輝
以上正本證明與原本無異。
本件裁定不得再抗告。
中    華    民    國    97    年    8     月    29    日
                                書  記  官  張明賢
                                                      Ｆ


司法院資訊處製作；財團法人民間司法改革基金會備份。
